臺灣板橋地方法院刑事判決　　　　　　　 94年度訴字第770號
公　訴　人　臺灣板橋地方法院檢察署檢察官
被　　　告　甲○○
上列被告因違反毒品危害防制條例案件，經檢察官提起公訴（94
年度核退毒偵字第510 號），本院於準備程序進行中，被告就被
訴之事實為有罪之陳述，經告知被告簡式審判程序之旨，並聽取
當事人之意見後，裁定進行簡式審判程序，本院判決如下：
    主  文
甲○○連續施用第一級毒品，處有期徒刑玖月，扣案之第一級海
洛因包裝袋肆個，沒收。又連續施用第二級毒品，處有期徒刑陸
月，扣案之第二級毒品安非他命伍包（驗餘淨重壹拾玖點玖貳公
克），其毒品部分，沒收銷燬之，其包裝袋伍個及扣案之吸食器
壹組、分裝杓管貳支，沒收。應執行有期徒刑壹年，扣案之第二
級毒品安非他命伍包（驗餘淨重壹拾玖點玖貳公克），其毒品部
分，沒收銷燬之，其包裝袋伍個及扣案之第一級海洛因包裝袋肆
個、吸食器壹組、分裝杓管貳支，沒收。
    事  實
一、甲○○有傷害案件前科，又其前於民國89年間因施用毒品案
    件，經臺灣嘉義地方法院於同年11月17日以89年度毒聲字第
    1715號裁定送勒戒處所觀察、勒戒後，認無繼續施用毒品傾
    向，於90年1 月16日釋放，並經臺灣嘉義地方法院檢察署於
    90年1 月17日以89年度毒偵字第1596號為不起訴處分確定在
    案。詎其不知悛悔，仍基於施用第一級毒品海洛因及第二級
    毒品安非他命等之概括犯意，於觀察、勒戒執行完畢釋放後
    5 年內，自93年7 月間之某日起至94年1 月17日晚間之某時
    止，在臺北縣新莊市○○路502 巷28號3 樓居所等處，以第
    一級毒品海洛因摻入香菸方式，施用第一級毒品海洛因，及
    將第二級毒品安非他命置於吸食器內加熱，以吸取其濃煙之
    方式，施用第二級毒品海洛因，各連續施用第一級毒品海洛
    因及第二級毒品安非他命多次。嗣94年1 月18日下午2 時10
    分許，為警在上址查獲，並扣得第一級海洛因包裝袋4 個、
    第二級毒品安非他命5 包（驗餘淨重19.92 公克）、吸食器
    1 組、分裝杓管2 支等物。
二、案經臺北市政府警察局信義分局報請臺灣板橋地方法院檢察
    署檢察官偵查起訴。
    理  由
一、按除被告所犯為死刑、無期徒刑、最輕本刑為三年以上有期
    徒刑之罪或高等法院管轄第一審案件者外，於第一次審判期
    日前之準備程序進行中，被告先就被訴事實為有罪之陳述時
    ，審判長得告知被告簡式審判程序之旨，並聽取當事人、代
    理人、辯護人及輔佐人之意見後，裁定進行簡式審判程序，
    刑事訴訟法第273 條之1 第1 項定有明文。經核本件被告甲
    ○○所犯係死刑、無期徒刑、最輕本刑為三年以上有期徒刑
    以外之罪，其於準備程序中就被訴事實為有罪之陳述，經法
    官告知簡式審判程序之旨，並聽取公訴人、被告之意見後，
    本院爰依首揭規定，合議裁定由受命法官獨任進行簡式審判
    程序。
二、訊據被告坦承前揭事實，又其於為警查獲後，於是日下午3
    時15分許經警採集尿液檢體送臺灣尖端先進生技醫藥股份有
    限公司，以酵素免疫分析法初步檢驗，呈鴉片類及安非他命
    類陽性反應，並以氣相層析質譜儀分析法確認，確有嗎啡、
    可待因、安非他命、甲基安非他命陽性反應，有該公司94年
    1 月28日濫用藥物檢驗報告存卷可稽。按海洛因經注射或吸
    入人體後，約百分之80於24小時內自尿中排出，一般而言，
    尿液中能否驗出嗎啡陽性反應與其投與量、投與途徑、採尿
    時間、個人體質及檢測方法之靈敏度有關，國外曾有文獻報
    導注射6 毫克之海洛因鹽酸鹽，其代謝物嗎啡之平均可檢出
    時限約為26小時，業經行政院衛生署藥物食品檢驗局於81年
    9 月8 日以藥檢壹字第811488 5號函述綦詳；又甲基安非他
    命經口服投與後約百分之70於24小時內自尿中排出，約百分
    之90於96小時內自尿中排出，由於甲基安非他命成分之檢出
    與其投與方式、投與量、個人體質、採尿時間與檢測儀器之
    精密度等諸多因素有關，因此僅憑尿液中呈安非他命陽性反
    應，並無法確實推算吸食時間距採集時間之長短，惟依上述
    資料推斷，最長可能不會超過4 日，亦經行政院衛生署藥物
    食品檢驗局81年2 月8 日（81）藥檢1 字第001156號函示明
    確。被告尿液檢體既經氣相層析質譜儀法進行確認，已足排
    除其因服用藥物導致毒品偽陽性反應之可能。再參諸海洛因
    係嗎啡經化學合成之半人工合成品，其毒性倍於嗎啡，其施
    打或吸食後，經人體代謝作用而分解成毒性較低之嗎啡，而
    於尿液中被檢測出，故吸食或施打海洛因或嗎啡在尿液中均
    以嗎啡形態被檢測出，此為本院職務上已知之事實，並經行
    政院衛生署藥物食品檢驗局上揭函文敘明無誤，且觀以目前
    一般常見施用之第一級毒品為海洛因，甚少或甚至未見有施
    用鴉片或嗎啡者，衡情被告所施用之第一級毒品應為海洛因
    ，亦堪以認定。資此，被告在上揭經警採取尿液檢體前26小
    時及96小時扣除被查獲後不可能施用毒品期間內之某時，應
    尚有分別施用毒品第一級毒品海洛因及第二級毒品安非他命
    之事實。再者，扣案之晶體5 包，經臺北市政府警察局信義
    分局以聯勤204 廠製造之煙毒檢驗A 包試劑初步檢驗結果，
    呈安非他命反應，亦有初步檢驗報告單存卷可參；該晶體另
    經臺北市政府警察局以氣相層析質譜儀分析法鑑驗，仍檢出
    第二級毒品甲基安非他命、N-N-二甲基安非他命等成分，驗
    餘淨重19.9 2公克，並有該局94年4 月29日北市鑑毒字第03
    1 號鑑驗通知書可憑。此外，復有其餘扣案物品及扣押物品
    清單、查獲現場照片。準此，被告自白有前揭施用毒品行為
    ，洵足採信。
三、被告曾於89年間因施用毒品案件，經臺灣嘉義地方法院於同
    年11月17日以89年度毒聲字第1715號裁定送勒戒處所觀察、
    勒戒後，認無繼續施用毒品傾向，於90年1 月16日釋放，並
    經臺灣嘉義地方法院檢察署於90年1 月17日以89年度毒偵字
    第1596號為不起訴處分確定在案，有上述不起訴處分書、全
    國施用毒品案件紀錄表、臺灣高等法院被告前案紀錄表等得
    佐。
四、基上所見，本件事證業臻明確，被告犯行洵堪認定，應依法
    論科。
五、核被告施用第一級毒品海洛因之行為，係犯毒品危害防制條
    例第10條第1 項之施用第一級毒品罪；又其施用第二級毒品
    安非他命之行為，則核犯同條第2 項之施用第二級毒品罪。
    其因前揭施用行為而分別持有第一級毒品海洛因、第二級毒
    品安非他命之低度行為，當各為其施用之高度行為所吸收，
    均不另論罪。其前後多次施用第一級毒品海洛因、第二級毒
    品安非他命之行為，時間緊接，所犯分別為罪名相同，均顯
    係出於概括之犯意所為，皆為連續犯，各應依刑法第56條之
    規定以一罪論，並均加重其刑。其所犯上開2 罪，犯意各別
    ，行為互殊，應分論併罰。本院審酌其尚有傷害案件前科，
    有前述被告前案紀錄表可按，是其素行欠佳，又其曾受觀察
    、勒戒後，猶另萌施用毒品犯意，再犯本罪，顯見其戒除毒
    癮之意志薄弱，且未衷心悛悔，漠視法令之禁制，恣意濫用
    毒品，故其行為甚為可訾，然尚知坦承犯行，及施用毒品祗
    係戕害其自己身心，並無加害他人，兼衡其施用毒品之種類
    、次數、動機、目的、手段等一切情狀，認以各量處如主文
    所示之刑，併定其應執行之刑為當，並資為懲儆。扣案之晶
    體5 包為第二級毒品安非他命，其毒品部分，應依毒品危害
    防制條例第18條第1 項前段之規定，予以沒收銷燬，又其包
    裝袋5 個及吸食器1 組、分裝杓管2 支、第一級海洛因包裝
    袋4 個，均為被告所有，且分別供其犯本件施用第二級毒品
    罪及第一級毒品罪所用，業經被告供承不諱，是應依刑法第
    38條第1 項第2 款之規定，予以沒收。
據上論斷，應依刑事訴訟法第273 條之1 第1 項、第299 條第 1
項前段，毒品危害防制條例第10條、第18條第1 項前段，刑法第
11條前段、第38條第1項第2款、第51條第5 款，判決如主文。
本案經檢察官馬中琍到庭執行職務。
中　　華　　民　　國　　94　　年　　7 　　月　　8 　　日
                  刑事第十七庭  法　官  朱敏賢
以上正本證明與原本無異。
如不服本判決，應於判決送達後10日內，向本院提出上訴狀。
                                書記官  郭勝華
中　　華　　民　　國　　94　　年　　7 　　月　　8 　　日
附錄論罪科刑法條：
毒品危害防制條例第10條
施用第一級毒品者，處六月以上五年以下有期徒刑。
施用第二級毒品者，處三年以下有期徒刑。
